【裁判字號】    94,上訴,2144
【裁判日期】    950106
【裁判案由】    毒品危害防制條例
【裁判全文】
臺灣高等法院刑事判決                94年度上訴字第2144號
上  訴  人  臺灣板橋地方法院檢察署檢察官
上  訴  人
即  被  告  丁○○
                    （現於臺灣雲林第二監獄  執行中）
指定辯護人  本院公設辯護人  乙○○
上列上訴人因被告毒品危害防制條例案件，不服臺灣板橋地方法
院94年度訴緝字第9號，中華民國94年4月4日第一審判決（起訴
案號：臺灣板橋地方法院檢察署93年度偵字第641號），提起上
訴，本院判決如下：
    主  文
原判決撤銷。
丁○○共同連續販賣第一級毒品，處有期徒刑拾貳年；扣案第一
級毒品海洛因（合計驗餘淨重貳拾陸點肆拾柒公克、純質淨重拾
點玖柒克）沒收銷燬；扣案海洛因外包裝袋貳只、電子磅秤壹台
、分裝袋捌拾柒個及門號0000000000、000000
0000號行動電話手機各壹支（不含ＳＩＭ卡各壹張），均沒
收；未扣案犯罪所得財物新臺幣陸萬壹仟元，沒收之，如全部或
一部不能沒收時，以其財產抵償之。
    事  實
一、丁○○前因違反肅清煙毒條例、麻醉藥品管理條條例、槍砲
    彈藥刀械管制條例等案件，經法院各判處有期徒刑3 年6 月
    、10月、7 年、1 年確定在案，嗣經臺灣高等法院臺南分院
    於民國（下同）86年3 月26日以86年度聲字第105 號裁定應
    執行有期徒刑11年4 月在案，丁○○於92年3 月27日縮短刑
    期假釋出獄付保護管束，假釋期間原應於99年7月13日始行
    屆滿，惟丁○○於假釋期間內，不知悔改，與共犯即其弟林
    金及林金同居女友戊○○（其等所涉本件販賣第一級毒
    品海洛因犯行，業經本院判處罪刑確定在案），基於共同意
    圖營利販賣第一級毒品海洛因之概括犯意聯絡，由丁○○出
    資，自92年10月初開始，先後以1兩新台幣14萬5千元及2兩
    新台幣26萬元之價格，向姓名年籍不詳綽號「砂石」之成年
    男子，販入第一級毒品海洛因磚2次後（起訴事實誤認為以
    15萬元販入海洛因磚35點1公克），由林金、戊○○在雲
    林縣口湖鄉○○村○○路二四巷二七號住處，將海洛因磚塊
    研磨成粉，以每1公克海洛因摻入0.5公克葡萄糖之比例，混
    合後再分裝成重量不詳之小包後，再由丁○○以林金所有
    之0000000000號行動電話（起訴書誤載為0000000000號），
    林金則以所有之0000000000號行動電話作為對外聯絡工具
    ，分別與買毒者議妥價格及數量，連續為下列販賣行為，藉
    賺取價差牟利：
(一)自92年10月間起至同年12月30日為警查獲日止，由丁○○與
    另案被告王龍井（已死亡，另由檢察官處分不起訴）以電話
    聯絡，以每小包1 萬元之價格（重量不詳），由共犯林金
    、戊○○將毒品送至雲林縣口湖鄉○○村○鄰○○路二０一
    號王龍井住處，連續6次販賣第一級毒品海洛因予王龍井。
(二)92 年11 月20日上午11時許，另案被告甲○○（其施用第一
    級毒品罪行，由檢察官另行依法處理）與丁○○聯絡，表示
    要購買1 千元之海洛因，丁○○乃開車搭載共犯林金至雲
    林縣水林鄉○○段地號551 號「運將檳榔」攤前，將重量不
    詳之海洛因販賣予甲○○，並收受1千元現金。嗣於92年12
    月30日下午1時許，臺北市政府警察局警員持臺灣板橋地方
    法院核發之搜索票，至雲林縣口湖鄉○○村○○路24 巷27
    號林金、戊○○同居處所搜索，於該處大門旁起出用魚網
    遮掩之屬丁○○與共犯林金、戊○○所共有之先前販入海
    洛因碎磚乙包，戊○○見狀，從身上另自動交出其等三人共
    有之先前販入海洛因乙包（上開獲案海洛因合計淨重26.4 7
    公克，純度百分之四十一點四四，純質淨重10.97公克，另
    警方扣案白粉乙包淨重7.6公克，經檢驗無毒品反應，查非
    毒品）及共犯林金所有供販毒所用電子磅秤乙台、預備分
    裝毒品用之空塑膠袋87個，共犯林金所交出其所有供販毒
    聯絡用門號0000 000000號行動電話乙支（含ＳＩＭ卡乙張
    ）、丁○○交出林金所有供販毒聯絡用0000000000 號行
    動電話乙支（含ＳＩＭ卡乙張）。
二、案經臺北市政府警察局刑事警察大隊移送臺灣板橋地方法院
    檢察署檢察官偵查起訴。
    理  由
甲、證據能力部分：
一、按「司法警察官或司法警察詢問犯罪嫌疑人，不得於夜間行
    之。但有左列情形之一者，不在此限︰一、經受詢問人明示
    同意者。．．．。」，刑事訴訟法第100條之3第1項第1款定
    有明文。又同法第158條之2第1項規定「違背第93條之1第2
    項、第100條之3第1項之規定，所取得被告或犯罪嫌疑人之
    自白及其他不利之陳述，不得作為證據。但經證明其違背非
    出於惡意，且該自白或陳述係出於自由意志者，不在此限。
    」本件共犯戊○○於92年12月30日21時30分起至22時止，在
    台北市政府警察局刑事警察大隊偵查第四隊第一次接受警詢
    時，已明白表示不同意夜間訊問（見偵卷第29頁正面），警
    員明知此情形仍繼續詢問共犯戊○○，故依上述規定，共犯
    戊○○之前述警詢時所為陳述，無證據能力，不得採為判斷
    依據。
二、次按被告以外之人於審判外之言詞或書面陳述，除法律有規
    定者外，不得作為證據，刑事訴訟法第159條第1項固有明文
    。惟被告以外之人於審判外之陳述，雖不符同法第159條之
    1至之4之規定，而經當事人於審判程序同意作為證據，法院
    審酌該言詞陳述或書面陳述作成時之情況，認為適當者，亦
    得為證據。又當事人、代理人或辯護人於法院調查證據時，
    知有第159條第1項不得為證據之情形，而未於言詞辯論終結
    前聲明異議者，視為有前項之同意，此亦據同法第159條之
    五規定甚明。查本案證人即購毒者王龍井已死亡，本院認其
    於警詢時所為陳述為證明犯罪事實所必要，且係於案發初時
    未刻意衡量利害關係之陳述，具有可信之特別情況，依刑事
    訴訟法第159條之3第1款規定，應具有證據能力，得為證據
    。又證人甲○○之警詢陳述，雖不合刑事訴訟法第159條之
    2、第159條之3之傳聞例外要件，惟公訴人、被告丁○○及
    其辯護人就前開審判外之陳述，於原審及本院審判程序中表
    示同意引為證據，且迄於言詞辯論終結前亦未再聲明異議或
    撤銷同意，而本院審酌其於陳述作成之情況，核無違法取證
    及證明力明顯過低之瑕疵，亦認為以之作為證據為適當，故
    依諸上開規定，前述證人甲○○於審判外之陳述，得為證據
    。
三、共犯林金、戊○○於警詢之自白與不利陳述，對被告丁○○，仍屬審判外陳述，但本院認其與審判中陳述有所不符部
    分，因為其二人對於上開警訊筆錄作成，於審判中均未抗辯
    係出於非自由意志所為，顯具有可信性，且為證明犯罪事實
    所必要，應符合刑事訴訟法第159條之2規定，得為證據。
四、共犯林金、戊○○於檢察官聲請羈押，而原審為羈押審查
    訊問時，以被告身分在法官面前所為陳述，及其二人在原審
    93年度訴字第339號案件、臺灣高等法院93年度上訴字第296
    1號案件審判時，以被告身分在承審法官面前所為陳述，依
    刑事訴訟法第159之1第1項，得為證據。
五、共犯林金、戊○○於偵查中在檢察官面前所為陳述，查無
    顯然不可信之情況，依刑事訴訟法第159條之1第2項，得為
    證據。
六、法務部調查局93年2 月24日調科壹字第060007853 號鑑定通
    知書係調查局依檢察官概括授權及囑託，針對警方送驗毒品
    之成份及重量為鑑定後所出具之書面鑑定報告，依刑事訴訟
    法第159條第1項之立法理由說明及第208條第1項規定，得為
    證據。
七、門號0000000000、0000000000號行動電話之通訊監察譯文表
    所載陳述內容為被告從事販毒行為過程中所為陳述，該陳述
    本身即為應構成犯罪事實之部分，核其性質，不涉及原陳述
    人之知覺記憶有無錯誤之問題，並非傳聞證據，不受刑事訴
    訟法第159條第1項所定傳聞法則之規範，併此敘明。
乙、認定事實之理由
一、訊據被告丁○○矢口否認有共同販賣第一級毒品海洛因之犯
    行，辯稱: 因其弟林金住處之收訊不好，將行動電話放在
    伊之住所，由伊代為接聽電話轉告其弟丙○○，實際之交易
    之數量及價格均係林金自行與買方洽談，伊事後始得知林
    金在販賣毒品，王龍井、甲○○等人始誤認為其在販賣毒
    品，且共犯戊○○所述係伊出資乙節，亦屬錯誤云云。共犯
    丙○○於本院審理時，亦附和被告之辯解。經查：
    (一)右揭與林金、戊○○共同向綽號「砂石」販入第一級毒
      品海洛因及連續多次販賣予王龍井、甲○○之事實，被告
      於原審除否認由其出資購入毒品外，其餘之事實業據其於
      原審認罪不諱（見原審訴緝卷第67頁）。並有證人即共犯
      戊○○、林金；證人王龍井、甲○○於警訊時之證述足
      佐：
      (1)共犯戊○○於警訊時證稱：「‧‧我、林金及丁○○
        三人共同販賣。‧‧（你們三人於何時開始販賣毒品海
        洛因？如何販賣？請詳述之？）約於92年10月初開始販
        賣，92年10月初以前是丁○○向一個綽號「砂石」的男
        子購買的，買回來的海洛因再交給我與林金二人一起
        、保管，我們倆人再一起將整小塊的海洛因擊成粉末，
        以一 (海洛因)比0‧5(葡萄糖)的量參雜後，用電子磅
        稱再分裝，以每0‧5公克海洛因分裝為一小包賣新臺幣
        二千元，半錢 (二克)海洛因賣九千元，一錢賣一萬八
        千元，九十二年十月初後，丁○○介紹我及林金與「
        砂石」認識後，丁○○與我們會分別去向「砂石」購買
        海洛因，買回來的海洛因也是由我與林金一起保管、
        處理。‧‧，有王龍井約向我與林金購買五、六次海
        洛因，他有時會大林金的0000000000號行動電話向丁○○購買，有時候會打林金的0000000000行動電話向
        我們購買，‧‧甲○○是丁○○的朋友，她有打過林金
        的0000000000行動電話向我們買海洛因，‧‧當我們
        電話不通時她就會打給丁○○，向丁○○購買海洛因，
        ‧‧ (問王龍井、甲○○兩人何時開始向你們購買海洛
        因？)兩人均於92年10月初開始。‧‧‧」等語（見偵
        卷第34至37頁）。
      (2)共犯林金於原審訴字第339號案件93年6月30日審理時
        於法官前供稱：以一次二兩二十六萬元，一次一兩十四
        萬五千元向綽號「砂石」者購入毒品海洛因，並多次販
        賣海洛因予王龍井及甲○○之事實 (見原審93年訴字第
        339號卷第10、14頁）。
      (3)證人王龍井（已死亡）於警訊證稱：「‧‧我都是跟添
        丁聯絡，而添丁都是派他的弟弟及弟弟的女友（經指認
        為林金、戊○○）送我要的東西來給我，送完就走，
        彼此沒交談過，所以我認識，但不知如何稱呼。‧‧我
        是跟丁○○購買毒品，而丁○○都是叫他弟弟林金及
        戊○○送毒品海洛因來家裡給我。‧‧‧（你向丁○○
        買過幾次海洛因毒品？）很多次我沒向別人買過，都是
        向丁○○購買海洛因毒品的。‧‧你所施用的海洛因毒
        品是向何人購買的？）均是向丁○○及他弟弟林金購
        買的。‧‧」等語（見偵卷第48、49、53）。
      (4)證人甲○○於警訊時證稱：「‧‧我是向丁○○購買，
        向林某購買一次，約於92年11月20日上午11時許在我工
        作地 (雲林縣水林鄉○○段地號551號運將檳榔)向渠購
        買海洛因，毒品量約0‧2公克，以新臺幣一千元購得，
        ‧‧」(見偵卷第41頁）。
      (5)綜上，可知被告於原審審理時對於右揭與林金、戊○○共同連續向綽號「砂石」販入第一級毒品海洛及多次
        販售予王龍井、甲○○之認罪之自白，核與事實相符。
        堪以信實。
    (二)被告於本院審理時雖推翻原審認罪之陳述，並以：其弟林
      金住處之收訊不好，將行動電話放在伊之住所，由伊代
      為接聽電話轉告其弟林金，實際之交易之數量及價格均
      係林金自行與買方洽談，伊事後始得知林金在販賣毒
      品，王龍井、甲○○等人始誤認為其在販賣毒品云云，資
      為答辯；證人即共犯林金於本院行詰問時亦附和被告之
      辯解：惟查：被告於警訊時自承：「‧‧有時藥頭及買方
      （俗稱藥腳）來電賣藥及買藥，我接到電話，都會幫他談
      買賣價錢及載他去交易，‧‧‧我載弟弟到中山高速公路
      嘉義交流道跟綽號「砂石」交易貳兩，以每兩十三萬元，
      共計總價新台幣二十六萬於成交；另幾天前我人在台北接
      到藥頭綽號「砂石」的電話，經我跟藥頭談妥價錢後，再
      轉知我弟弟，‧‧我只知道他這次欲購賣一兩海洛因給我
      弟弟新臺幣十四萬五千元，‧‧92年11月20日上午11時許
      ，運將檳榔攤甲○○打電話要找我弟弟購買毒品海洛因，
      我告訴弟弟林金，他才叫我開車載他過去雲林縣水林鄉
      ○○○路一家運將檳榔攤，將一包海洛因送交甲○○並代
      收一千元，‧‧」 (見偵查卷第9、11頁)，顯見被告於接
      聽電話之過程，兼及與賣方及買方洽談價格，並曾載林金
      前往交易，並非單純轉接電話明甚，核被告所為已逾入
      販賣行為之範疇無訛。被告及共犯林金上述說詞，要屬
      卸責及迴護之詞，洵無足取。
    (三)被告復辯稱：伊並未出資，共犯戊○○於偵查所述由其出
      資購買毒品事實不符，並舉共犯林金為證云云。然查，
      被告與林金、戊○○販入海洛因之資金，係由被告出資
      乙情，業據共犯戊○○於偵查中供明 (見偵卷第99頁），
      雖共犯林金於本院審理時證稱：購買海洛因之資金並非
      被告提供，而是其本人所有及部分向朋友借的，但不知該
      借錢友人之姓名云云（見本院94年12月22日審判筆錄第3
      、5頁），核與被告於原審準備程序及自書之自白狀所供
      之資金提供人「林金貞」互不相牟（見原審卷第42、55、
      56頁），足見被告及證人林金所述：資金非被告提供云
      云，亦不足採，自無從為有利之認定。
    (四)至共犯林金於警訊、偵查均否認被告涉及共同販賣海洛
      因；及共犯戊○○嗣於偵查中亦推翻警訊之供述，改稱被
      告未共同販賣海洛因云云。然其二人於本身所涉販賣第一
      級毒品案件原審93年訴字第339號案件及本院93年度上訴
      字第2961號案件審理時，對於檢察官起訴其二人與被告同
      共同連續販賣毒品之犯罪事實，均認罪不諱，亦據本院核
      閱上開案件卷宗屬實，並有上述案卷影本可稽。顯見其二
      人前於警、偵訊否認被告共同販毒品之供述，應屬迴護之
      詞，自不足為被告有利之認定。
    (五)雖被告與共犯林金、戊○○於警偵訊關於販入及賣出之
      次數、價格不盡相同，惟此供述之差異，要係時間久隔或
      交易次數頻繁，致記憶淡忘、誤植所致，自難動搖被告與
      林金、戊○○共同連續向綽號「砂石」販入第一級毒品
      海洛及多次販售予王龍井、甲○○之事實之認定，惟本於
      罪疑利於被告之原則，有關被告共同販入及賣出之次數及
      價格，認定如下：
      (1)共犯戊○○在92年12月31日第2次警詢時供稱：「．．
        ．以每0.5克海洛因分裝成1小包賣新台幣（以下同）2
        千元、半錢（2克）海洛因賣9千元、1錢賣1萬8千元．．
        ．」、「（你們三人每次跟綽號『沙石』男子購買海洛
        因的量有多少？價錢有多少？）．．．每兩的價錢大概
        在14至18萬。」、「（你們曾經賣海洛因給何人？）有
        王龍井約向我與林金購買．．．他有時買1錢《1萬8千
        元》、有時買半錢《9千元》，甲○○．．．，每次買
        0.5公克2千元．．．」、「（你們曾經賣海洛因給何人
        ？）有王龍井約向我與林金購買5、6次海洛因，．．
        ．，甲○○．．．跟我們買約有3、4次，．．．」云云
        （見偵卷第35頁第3、4行、第12行、第36、37頁），於
        檢察官偵查中供稱：「（海洛因向何人購買的？）向綽
        號『砂石』的人買的，共買了15萬元．．．」、「．．
        ．以每包0.7公克包裝，每包賣2千元」、「（你是否曾
        與林金送海洛因給甲○○？）．．．，送過2、3次。
        」、「（你與林金共賣幾次海洛因給王龍井？）共
        6、7次。」云云（見偵卷第98頁第4、5行、第12、13
        行、第99頁正、反面、第143頁背面），於檢察官聲請
        法院羈押時供稱：「最後1次以15萬元買海洛因」云云
        （見同上偵卷第156頁正面）。
      (2)共犯林金於檢察官偵查中供稱：「（毒品何來？）向
        綽號『砂石』買的，我買了十幾萬元．．．」、「（怎
        麼賣？）不一定，如果我向別人拿1 錢1 萬元，我也是
        賣給別人1 錢1 萬元，．．．」、「（你有賣毒品給甲○○及王龍井？）我有賣給甲○○乙次，1 千元，王龍
        井好幾次，剛開始他．．．，後來買1 萬元。」、「（
        你賣給甲○○、王龍井各幾次？）．．．，給李一次，
        給王好幾次」云云（見偵卷第100頁正、反面、第147頁
        正面），於檢察官聲請法院羈押時供稱：「．．．我大
        約買了1兩，以13、14萬左右的價錢買的。」、「我有轉
        賣甲○○1次。王龍井我忘記賣給他多少次。」云云（見
        同上偵卷第157頁反面、第158頁），於原審93年度訴字
        第339號案件審理時供稱：「（你賣給王龍井金額及數量
        ？）1包1萬元，‧‧，賣給他6、7次。（你賣給甲○○
        乙次多少錢？）他說要買1千元。．．．．．．。（依
        你剛才之陳述，為何被查獲時還會有33.55公克之海洛
        因？）．．．1次買1兩13萬。．．．（是否第1次買2兩
        、第2次買1兩14萬5千元？《提示丁○○筆錄》）我記
        得有一次買2兩26萬元，另外1次買1兩14萬5千元。」等
        語。（見原審訴字第339號卷第197至201頁）。
      (3)被告丁○○於警詢時供稱：「．．．跟綽號『砂石』
        交易2 兩，以每兩新台幣13萬元，共計總新台幣26萬元
        成交；另幾天前．．．我只知道他這次欲購買1 兩海洛
        因給我弟弟，新台幣14萬5 千元．．．。」、「當時我
        弟弟以新台幣14萬5 千元向『砂石』購買壹兩海洛因」
        等語（見偵字第641號卷第11頁、第16頁），於檢察官聲
        請法院羈押時供稱：「．．．總共買了2 兩，總價錢為
        26萬元。」等語（見同上偵卷第160 頁正面），於原審
        訴字第339號案件審理時供稱：「．．．但這次交易是2
        兩26萬元，不是乙兩14萬5千元，．．．」等語（見原審
        訴字第339號卷第44頁）。
      (4)故依上被告、共犯林金、戊○○之供述，並佐以證人
        甲○○、王龍井之證詞，本罪疑利於被告之原則，本院
        認定被告等販入第一級毒品海洛因之價格，分別為1兩
        新台幣14萬5千元及2兩新台幣26萬元之價格，向姓名年
        籍不詳綽號「砂石」之成年男子，販入第一級毒品海洛
        因磚計2次；另其三人分別販賣海洛因予甲○○1次1千
        元（海洛因重量不詳），王龍井6次各1萬元（海洛因重
        量不詳）。
    (六)按毒品並無公定之價格，無論瓶裝或紙包，均可任意分裝
      增減分量，每次買賣之價差，亦隨時依雙方資力、關係之
      深淺、需求之數量、來源是否充裕、販賣者是否渴求資金
      、查緝是否嚴緊、購買者被查獲時供述購買對象之可能性
      之風險評估等，而異其標準，非可一概而論，販賣之利得
      除經被告坦承及價量俱臻明確外，委難查得實情，本案被
      告與丙○○、戊○○販賣第一級毒品之實際數量，雖查無
      證據足資憑明，惟第一級毒品海洛因政府查禁甚嚴，市場
      上取得不易，尤其毒品危害防制條例經總統於87年5月20
      日公布，同月22日施行以後，販賣第一級毒品依該法第4
      條第1項處死刑或無期徒刑，處無期徒刑者得併科新臺幣1
      千萬元以下罰金，顯屬重罪，被告與林金、戊○○茍無
      營利意圖，實無甘冒重典與被告共同涉犯販賣毒品重罪刑
      責之必要，參以：共犯林金於檢察官偵查中供稱：「（
      怎麼賣？）．．．，但我有摻葡萄糖，我只賺葡萄糖的重
      量」等語（見偵卷第100頁背面），至為明灼，是雖被告
      丁○○及共犯戊○○、林金就販入及賣出之價差未為確
      切之陳述，然無礙於被告售出海洛因牟利之認定。
    (七)此外，復有海洛因碎磚乙包、海洛因乙包（合計淨重26.
      47公克）、共犯林金所有供販毒所用電子磅秤乙台、預
      備分裝毒品用之空塑膠袋87個，林金所交出其所有供販
      毒聯絡用門號0000000000號行動電話乙支（含ＳＩＭ卡乙
      張）、被告丁○○交出林金所有供販毒聯絡用0000
      000000號行動電話乙支（含ＳＩＭ卡乙張）等物扣案可稽
      ，並有前開等行動電話通訊監察譯文表在卷足憑（見警聲
      搜字第1號卷第1至17頁）。且前開海洛因經送請法務部調
      查局鑑定結果，確認係第一級毒品海洛因，淨重26.47公
      克，包裝重1.07公克，純度百分之41.44，純質淨重10.
      97公克，有該局93年2月24日調科壹字第0600007853號鑑
      定通知書乙份在卷（見原審卷第56頁）。
    (八)綜上各述，本件事證已臻明確，被告翻異原審認罪之陳述
      ，否認出資共同販賣毒品，顯係卸責之詞，其上述販賣第
      一級毒品犯行，可以認定。
丙、論罪及科刑之理由：
一、按海洛因為毒品危害防制條例所定之第一級毒品，依法不得
    販賣、持有，而毒品危害防制條例經立法院於92年6 月6 日
    修正通過，並經總統於92年7 月9 日以華總一義字第09200
    121930號令修正公布全文，並自公布後6 個月（即93年1 月
    9 日）施行生效，然就販賣第一級毒品之行為，修正前後之
    毒品危害防制條例第四條第一項之規定均屬相同，修正前之
    規定並未有利於被告，依刑法第二條第一項前段從新從輕之
    規定，自應適用裁判時之新法即修正後之毒品危害防制條例
    處罰。核被告丁○○所為，係犯修正後即現行毒品危害防制
    條例第四條第一項之販賣第一級毒品海洛因罪，被告丁○○
    自販入毒品後，持有毒品行為之低度行為，為販賣之高度行
    為所吸收，均不另論罪。被告丁○○與林金、戊○○間就
    前開犯罪事實有共同犯意聯絡及行為分擔實施，應論以共同
    正犯。被告丁○○先後2次販入及7次賣出第一級毒品海洛因
    之犯行，時間緊接，犯罪構成要件相同，顯係基於概括犯意
    而為之，應依連續犯例論以一罪，除法定本刑為死刑或無期
    徒刑部分，依法不得加重其刑外，其罰金刑部分，並依法加
    重其刑。又被告丁○○係出資，於92年10月初，先後以1 兩
    新台幣14萬5千元及2兩新台幣26萬元之價格，向姓名年籍不
    詳綽號「砂石」之成年男子，販入第一級毒品海洛因磚2 次
    ，公訴人起訴事實誤載為以15萬元販入海洛因磚35.1公克乙
    次，容有未洽，應予更正，且被告丁○○向綽號「砂石」之
    成年男子販入毒品海洛因2次，但公訴人僅起訴其中1次，另
    一次雖未據起訴事實載明，但與起訴事實有連續犯裁判上一
    罪關係，仍為起訴效力所及，本院應併予審究。至起訴意旨
    雖以：被告等三人連續販賣第一級毒品予王龍井6、7次；販
    賣予甲○○2、3次及另販賣予綽號「一郎」、「阿達仔」多
    次云云，惟於依現存事證僅能證明被告等三人販賣予王龍井
    6次；甲○○1次，已如上述，至綽號「阿達仔」、「一郎」
    部分，除共犯林金、戊○○之自白外，尚乏其他積極證據
    足資旁佐，公訴人又未能提出「一郎」、「阿達仔」之真實
    姓名及年籍資料以供本院傳喚調查，故關於此部分之起訴事
    實，即屬無從證明。惟因公訴人認與起訴經判決有罪之部分
    ，具有連續犯之裁判上一罪之關係，為起訴效力所及，爰不
    另為無罪之諭知，亦附此敘明。
二、查本件共犯即被告丁○○之弟林金因患疑骨髓化生不良症
    候群（即俗稱之血癌）及肝硬化、胃及十二指腸潰瘍、食道
    靜脈瘤、貧血、尿酸過高、肝昏迷等多種病症，其為止痛而
    吸食海洛因，染有毒癮，又因體弱無法工作，被告丁○○為
    緩解罹有末期癌症之弟林金之病痛與毒癮，並濟其生活所
    需，乃出資販入海洛因並與林金一同出售牟利，衡其犯罪
    情狀及販賣毒品之次數、時間尚非長久，每次販賣均為少量
    ，且所得財物非多，足認其犯罪情狀縱宣告法定最低度刑，
    猶嫌過重，情輕法重，情狀尚堪憫恕，特依刑法第59條之規
    定，減輕其刑。
三、原審據以論罪科刑，原非無見，惟僅憑共犯之自白，認定被
    告與林金、戊○○有共同販賣海洛因予綽號「阿達仔」、
    「一郎」等人，難謂允洽，再者，認定被告等販售予王龍井
    之次數為3次，亦與卷存事證不符，又本案被告於原審為認
    罪之陳述，原審審究其犯後之態度，於依刑法59條酌減其法
    定刑，酌減後復依中度以下之刑予以科處有期徒刑9年3月 (
    無期徒刑減輕為7年以上，15年以下有期徒刑)，已屬寬容，
    被告猶於原審判決後，全磐翻異原審認罪之陳述提起上訴，
    檢察官上訴意旨：以其編詞上訴，徒然浪費司法資源，未見
    原判決矜恤之意，因認原審量刑過輕，請求從重科處，應認
    有據。雖被告上訴意旨否認共同販賣毒品云云，為無理由，
    惟原判決既有上述可議之處，即屬無從維持，應由本院予以
    撤銷改判。爰審酌被告丁○○上述販賣毒品之動機，素行、
    犯後一度認罪，其後復推翻其供之態度，及其犯罪方法、手
    段，販賣海洛因次數、份量、對社會公共秩序所生損害程度
    等一切情狀，量處如主文第2項所示之刑，以示懲儆。
四、扣案毒品海洛因合計驗餘淨重26.47公克，海洛因成分純度
    百分之41‧44，純質淨重10．79公克，其屬毒品危害防制條
    例第2條第2項第1款之毒品，應依修正後毒品危害防制條例
    第18條第1項前段規定，沒收銷燬收；又上開扣案海洛因之
    包裝袋2只係包裝海洛因防止散失以俾出售所用之物；電子
    磅秤乙台、門號0000000000、0000000000號行動電話手機各
    乙支（不含ＳＩＭ卡），均為共犯林金所有供秤重分裝及
    對外聯絡販毒之用，已據其自承在卷，均應依毒品危害防制
    條例第19條第1項規定，宣告沒收；又空塑膠袋87個，為共
    犯丙○○所有，亦據其供明，為供其等預備分裝毒品販賣之
    物，應依刑法第38條第1項第2款規定沒收。至扣案門號
    0000000000號行動電話，於本案並未見有以該行動電話聯絡
    販毒之事證，無證據證明為被告犯罪或預備犯罪之用；另上
    述2支供聯絡販賣毒品行動電話晶片（ＳＩＭ卡）係向電話
    公司租用，非屬被告及共犯所有，爰不予宣告沒收。至被告
    丁○○身上查獲含嗎啡成分之藥物30顆及其破碎錠，因屬供
    被告丁○○施用之毒品，與本件無涉，依罪刑不可分原則，
    自不得於本案宣告沒收銷燬，附此說明。再者，被告丁○○
    共同販賣第一級毒品所得之財物6萬1千元 (即王龍井6次，
    每次1萬元；甲○○1次)，雖未扣案，但應依毒品危害防制
    條例第19條第1項規定，諭知沒收之，如全部或一部不能沒
    收時，則以被告丁○○財產抵償之。
據上論斷，應依刑事第369條第1項前段、364條、第299條第1項
前段，毒品危害防制條例第4條第1項、第18條第1項前段、第19
條第1項，刑法第11條、第2條第1項前段、第28條、第56條、第
59條、第38條第1項第2款，判決如主文。
本案經檢察官謝英民到庭執行職務。
中     華     民     國    95    年    1  月    6    日
                  刑事第三庭審判長法  官  洪光燦
                                  法  官  王詠寰
                                  法  官  江振義
以上正本證明與原本無異。
如不服本判決，應於收受送達後十日內向本院提出上訴書狀，其
未敘述上訴之理由者並得於提起上訴後十日內向本院補提理由書
（均須按他造當事人之人數附繕本）。
                                  書記官  劉文美
中    華    民    國    95    年    1     月    6     日
附錄本案論罪科刑法條全文：
毒品危害防制條例第四條
製造、運輸、販賣第一級毒品者，處死刑或無期徒刑；處無期徒
刑者，得併科新臺幣一千萬元以下罰金。
製造、運輸、販賣第二級毒品者，處無期徒刑或七年以上有期徒
刑，得併科新臺幣七百萬元以下罰金。
製造、運輸、販賣第三級毒品者，處五年以上有期徒刑，得併科
新臺幣五百萬元以下罰金。
製造、運輸、販賣第四級毒品者，處三年以上十年以下有期徒刑
，得併科新臺幣三百萬元以下罰金。
製造、運輸、販賣專供製造或施用毒品之器具者，處一年以上七
年以下有期徒刑，得併科新臺幣一百萬元以下罰金。
前五項之未遂犯罰之。


司法院資訊處製作；財團法人民間司法改革基金會備份。
